【裁判字號】    97,交易,65
【裁判日期】    970327
【裁判案由】    公共危險等
【裁判全文】
臺灣士林地方法院刑事判決              97年度交易字第65號
公  訴  人  臺灣士林地方法院檢察署檢察官
被      告  乙○○
上列被告因公共危險等案件，經檢察官聲請簡易判決處刑（96年
度偵字第13535 號），本院士林簡易庭認不宜以簡易判決處刑，
移由本院刑事庭改依通常程序判決如下：
    主  文
乙○○服用酒類，不能安全駕駛動力交通工具而駕駛，處拘役參
拾日，如易科罰金以新臺幣壹仟元折算壹日。
被訴過失傷害部分公訴不受理。
    事  實
一、乙○○於民國96年10月25日晚間9 時50分許，在臺北市○○
    區○○路1 段31號住處，飲用酒類後，已達不能安全駕駛動
    力交通工具之程度，仍駕駛車號9107-EH 號自小客車外出購
    物，於同日晚間10時許，由南向北沿支線道臺北市○○區○
    ○路3 段16巷左轉入松河街時，因酒後注意力降低，疏於注
    意陳添河騎乘車號JRX-882 號重機車附載甲○○由西向東沿
    幹線道臺北市○○區○○街駛來，亦未停車禮讓幹線道上陳
    添河騎乘之機車先行，未達路口中心處即佔用來車道搶先左
    轉入松河街，其自小客車左前側保險桿撞倒陳添河騎乘之機
    車，致陳添河左肩擦傷、甲○○受有左側鷹嘴突粉碎性骨折
    及橈骨頭骨折等傷害（過失傷害部分，業據陳添河、甲○○
    撤回告訴），經警到場處理，當場測試乙○○之呼氣所含酒
    精濃度，發現已高達每公升0.21毫克，查悉上情。
二、案經陳添河、甲○○告訴及臺北市政府警察局南港分局報請
    臺灣士林地方法院檢察署檢察官偵查聲請簡易判決處刑。
    理  由
壹、有罪部分：
  一、訊據被告乙○○對於前揭其飲酒後已達不能安全駕駛動力
      交通工具之程度，仍駕車外出致肇事之犯罪事實迭於警詢
      、偵查及本院審理時均自白不諱，核與被害人陳添河、甲
      ○○於偵訊時指訴遭撞之情節相符，此外，尚有長庚紀念
      醫院診斷證明書、生元堂接骨院收據及照片2 張、呼氣酒
      精濃度測試單、刑法第185 之3 案件觀察紀錄表、生理平
      衡檢測表、道路交通事故初步分析研判表、道路交通事故
      現場圖、道路交通事故調查報告表（一）（二）、現場照
      片10張附卷可稽佐證，足見被告自白與事實相符。本件事
      證已臻明確，被告犯行洵堪認定，應予依法論科。
  二、按行為後法律有變更者，適用行為時之法律。但行為後之
      法律有利於行為人者，適用最有利於行為人之法律。刑法
      第2 條第1 項定有明文。查被告行為後，刑法第185 條之
      3 不能安全駕駛動力交通工具罪於97年1 月2 日修正公布
      ，修正後刑法第185 條之3 之法定刑為「1 年以下有期徒
      刑、拘役或科或併科15萬元以下罰金」，與修正前該罪之
      法定刑「1 年以下有期徒刑、拘役或3 萬元以下罰金」相
      較，修正後刑法第185 條之3 之法定刑度顯較修正前為重
      ，依刑法第2 條第1 項前段規定，自應適用97年1 月2 日
      修正前刑法第185 條之3 之規定，對被告較為有利。核被
      告所為，係犯97年1 月2 日修正前刑法第185 條之3 公共
      危險罪。爰審酌乙○○未曾受有期徒刑以上刑之宣告，此
      有臺灣高等法院被告前案紀錄表1 份在卷可稽，其明知酒
      後不能安全駕駛卻仍駕車出門，並因上開過失而致被害人
      陳添河、甲○○受傷，併斟酌其生活狀況、品行、智識程
      度，犯罪後坦承犯行，並與被害人甲○○、陳添河達成和
      解賠償損失等一切情狀，量處如主文所示之刑，並諭知易
      科罰金之折算標準，以資懲儆。
貳、公訴不受理部分
  一、聲請簡易判決處刑意旨略以：乙○○於96年10月25日晚間
      9 時50分許，在臺北市○○區○○路1 段31號住處，飲用
      酒類後，已達不能安全駕駛動力交通工具之程度，仍駕駛
      車號9107-EH 號自小客車外出購物，於同日晚間10時許，
      由南向北沿支線道臺北市○○區○○路3 段16巷左轉入松
      河街時，因酒後注意力降低，疏於注意陳添河騎乘車號JR
      X-882 號重機車附載甲○○由西向東沿幹線道臺北市○○
      區○○街駛來，亦未停車禮讓幹線道上陳添河騎乘之機車
      先行，未達路口中心處即佔用來車道搶先左轉入松河街，
      其自小客車左前側保險桿撞倒陳添河騎乘之機車，使陳添
      河左肩擦傷、甲○○受有左側鷹嘴突及橈骨頭骨折等傷害
      ，因認被告涉有刑法第284 條第1 項前段之過失傷害罪嫌
      。
  二、按告訴乃論之罪，告訴人於第一審辯論終結前得撤回其告
      訴，又告訴經撤回者，應諭知不受理之判決，並得不經言
      詞辯論為之，刑事訴訟法第238 條第1 項、第303 條第3
      款、第307 條分別定有明文。
  三、查本件告訴人陳添河、甲○○告訴被告乙○○過失傷害部
      分，聲請簡易判決處刑意旨認被告係犯刑法第284 條第1
      項前段之過失傷害罪嫌，依同法第287 條前段之規定，須
      告訴乃論。茲據告訴人陳添河、甲○○具狀撤回告訴，爰
      依前揭說明，不經言詞辯論，逕為不受理之諭知。
據上論斷，應依刑事訴訟法第299 條第1 項前段、第303 條第3
款、第307 條，刑法第2 條第1 項前段，修正前刑法第185 條之
3， 刑法第41條第1 項前段，刑法施行法第1 條之1 ，判決如主
文。
本案經檢察官余秉甄到庭執行職務。
中    華    民    國    97    年    3     月    27    日
                  刑事第四庭法  官  洪慕芳
以上正本證明與原本無異。
如不服本判決，應於收受送達後10日內向本院提出上訴書狀，其
未敘述上訴之理由者，並得於上訴期間屆滿後20日內向本院補提
理由書（均須按他造當事人之人數附繕本）。
                            書記官  林靜枝
中    華    民    國    97    年    3     月    27    日
附錄本案論罪科刑法條全文
中華民國刑法第185 條之3 ：
  服用毒品、麻醉藥品、酒類或其他相類之物，不能安全駕駛動
  力交通工具而駕駛者，處1 年以下有期徒刑、拘役或3 萬元以
  下罰金。


司法院資訊處製作；財團法人民間司法改革基金會備份。
